hr-HR: Vrsta podnoška žarulje: B22; E10; E12; E14; E17; E18; E20; E23; E26; E27; E29; E30; E31; E32; E39; E40; E5; E6; E9; G4; G9; GU10; GU24; MR16; Ostalo
ja: 口金タイプ: B22; E10; E12; E14; E17; E18; E20; E23; E26; E27; E29; E30; E31; E32; E39; E40; E5; E6; E9; G4; G9; GU10; GU24; MR16; その他
fr: Type de culot d’ampoule: B22; E10; E12; E14; E17; E18; E20; E23; E26; E27; E29; E30; E31; E32; E39; E40; E5; E6; E9; G4; G9; GU10; GU24; MR16; Autre
de: Glühbirnensockeltyp: B22; E10; E12; E14; E17; E18; E20; E23; E26; E27; E29; E30; E31; E32; E39; E40; E5; E6; E9; G4; G9; GU10; GU24; MR16; Sonstiges
ru: Тип цоколя: B22; E10; E12; E14; E17; E18; E20; E23; E26; E27; E29; E30; E31; E32; E39; E40; E5; E6; E9; G4; G9; GU10; GU24; MR16; Другое
lt-LT: Lemputės cokolio tipas: B22; E10; E12; E14; E17; E18; E20; E23; E26; E27; E29; E30; E31; E32; E39; E40; E5; E6; E9; G4; G9; GU10; GU24; MR16; Kita
pl: Typ nasadki żarówki: B22; E10; E12; E14; E17; E18; E20; E23; E26; E27; E29; E30; E31; E32; E39; E40; E5; E6; E9; G4; G9; GU10; GU24; MR16; Inne
el: Τύπος καπακιού λαμπτήρα: B22; E10; E12; E14; E17; E18; E20; E23; E26; E27; E29; E30; E31; E32; E39; E40; E5; E6; E9; G4; G9; GU10; GU24; MR16; Άλλο
sk-SK: Typ pätice žiarovky: B22; E10; E12; E14; E17; E18; E20; E23; E26; E27; E29; E30; E31; E32; E39; E40; E5; E6; E9; G4; G9; GU10; GU24; MR16; Iné
bg-BG: Тип цокъл на крушка: B22; E10; E12; E14; E17; E18; E20; E23; E26; E27; E29; E30; E31; E32; E39; E40; E5; E6; E9; G4; G9; GU10; GU24; MR16; Други
nl: Type lampkap: B22; E10; E12; E14; E17; E18; E20; E23; E26; E27; E29; E30; E31; E32; E39; E40; E5; E6; E9; G4; G9; GU10; GU24; MR16; Andere
cs: Typ patice žárovky: B22; E10; E12; E14; E17; E18; E20; E23; E26; E27; E29; E30; E31; E32; E39; E40; E5; E6; E9; G4; G9; GU10; GU24; MR16; Jiné
nb: Type pærelokk: B22; E10; E12; E14; E17; E18; E20; E23; E26; E27; E29; E30; E31; E32; E39; E40; E5; E6; E9; G4; G9; GU10; GU24; MR16; Annet
zh-CN: 灯泡盖类型: B22; E10; E12; E14; E17; E18; E20; E23; E26; E27; E29; E30; E31; E32; E39; E40; E5; E6; E9; G4; G9; GU10; GU24; MR16; 其他
pt-PT: Tipo de casquilho da lâmpada: B22; E10; E12; E14; E17; E18; E20; E23; E26; E27; E29; E30; E31; E32; E39; E40; E5; E6; E9; G4; G9; GU10; GU24; MR16; Outro
hu: Izzósapka típusa: B22; E10; E12; E14; E17; E18; E20; E23; E26; E27; E29; E30; E31; E32; E39; E40; E5; E6; E9; G4; G9; GU10; GU24; MR16; Egyéb
es: Tipo de casquillo de bombilla: B22; E10; E12; E14; E17; E18; E20; E23; E26; E27; E29; E30; E31; E32; E39; E40; E5; E6; E9; G4; G9; GU10; GU24; MR16; Otros
en: Bulb cap type: B22; E10; E12; E14; E17; E18; E20; E23; E26; E27; E29; E30; E31; E32; E39; E40; E5; E6; E9; G4; G9; GU10; GU24; MR16; Other
fi: Lampun suojustyyppi: B22; E10; E12; E14; E17; E18; E20; E23; E26; E27; E29; E30; E31; E32; E39; E40; E5; E6; E9; G4; G9; GU10; GU24; MR16; Muu
th: ประเภทฝาครอบหลอดไฟ: B22; E10; E12; E14; E17; E18; E20; E23; E26; E27; E29; E30; E31; E32; E39; E40; E5; E6; E9; G4; G9; GU10; GU24; MR16; อื่นๆ
vi: Loại đui đèn: B22; E10; E12; E14; E17; E18; E20; E23; E26; E27; E29; E30; E31; E32; E39; E40; E5; E6; E9; G4; G9; GU10; GU24; MR16; Khác
da: Pæretype: B22; E10; E12; E14; E17; E18; E20; E23; E26; E27; E29; E30; E31; E32; E39; E40; E5; E6; E9; G4; G9; GU10; GU24; MR16; Andet
it: Tipo di attacco della lampadina: B22; E10; E12; E14; E17; E18; E20; E23; E26; E27; E29; E30; E31; E32; E39; E40; E5; E6; E9; G4; G9; GU10; GU24; MR16; Altro
zh-TW: 燈帽類型: B22; E10; E12; E14; E17; E18; E20; E23; E26; E27; E29; E30; E31; E32; E39; E40; E5; E6; E9; G4; G9; GU10; GU24; MR16; 其他
ko: 전구 캡 유형: B22; E10; E12; E14; E17; E18; E20; E23; E26; E27; E29; E30; E31; E32; E39; E40; E5; E6; E9; G4; G9; GU10; GU24; MR16; 기타
ro-RO: Tip soclu bec: B22; E10; E12; E14; E17; E18; E20; E23; E26; E27; E29; E30; E31; E32; E39; E40; E5; E6; E9; G4; G9; GU10; GU24; MR16; Altele
sl-SI: Vrsta podnožja žarnice: B22; E10; E12; E14; E17; E18; E20; E23; E26; E27; E29; E30; E31; E32; E39; E40; E5; E6; E9; G4; G9; GU10; GU24; MR16; Drugo
tr: Ampul Kapağı Tipi: B22; E10; E12; E14; E17; E18; E20; E23; E26; E27; E29; E30; E31; E32; E39; E40; E5; E6; E9; G4; G9; GU10; GU24; MR16; Diğer
sv: Typ av glödlampssockel: B22; E10; E12; E14; E17; E18; E20; E23; E26; E27; E29; E30; E31; E32; E39; E40; E5; E6; E9; G4; G9; GU10; GU24; MR16; Övrigt
pt-BR: Tipo de bulbo da lâmpada: B22; E10; E12; E14; E17; E18; E20; E23; E26; E27; E29; E30; E31; E32; E39; E40; E5; E6; E9; G4; G9; GU10; GU24; MR16; Outro